最　高　行　政　法　院　裁　定
                                      100年度裁字第284號
上  訴  人　陳祥一
被 上訴 人　勞工保險局
代　表　人　陳益民
上列當事人間勞保事件，上訴人對於中華民國99年10月12日高雄
高等行政法院99年度訴字第394號判決，提起上訴，本院裁定如
下：
　　主  文
上訴駁回。
上訴審訴訟費用由上訴人負擔。
　　理  由
一、按對於高等行政法院判決之上訴，非以其違背法令為理由，
    不得為之，行政訴訟法第242條定有明文。依同法第243條第
    1項規定，判決不適用法規或適用不當者，為違背法令；而
    判決有同條第2項所列各款情形之一者，為當然違背法令。
    是當事人對於高等行政法院判決上訴，如依行政訴訟法第24
    3條第1項規定，以高等行政法院判決有不適用法規或適用不
    當為理由時，其上訴狀或理由書應有具體之指摘，並揭示該
    法規之條項或其內容；若係成文法以外之法則，應揭示該法
    則之旨趣；倘為司法院解釋或本院之判例，則應揭示該判解
    之字號或其內容。如以行政訴訟法第243條第2項所列各款情
    形為理由時，其上訴狀或理由書，應揭示合於該條項各款之
    事實。上訴狀或理由書如未依此項方法表明，或其所表明者
    與上開法條規定不合時，即難認為已對高等行政法院判決之
    違背法令有具體之指摘，其上訴自難認為合法。
二、上訴人係高雄市集中市場攤販職業工會被保險人，以因左手
    掌截斷傷，於民國98年6月25日檢據向被上訴人申請失能給
    付。案經被上訴人審查，以上訴人左手掌截肢再接肢術後，
    77年5月27日最後一次治療，應於術復1年內達症狀固定，可
    診斷失能，惟其迄98年6月25日始提出申請，已逾勞工保險
    條例第30條規定2年請求權時效，乃於98年8月11日以保給殘
    字第09860618050號函核定所請失能給付不予給付。上訴人
    不服，向勞工保險監理委員會（下稱監理委員會）申請審議
    ，亦經監理委員會於98年12月30日以98保監審字第4743號保
    險爭議審定書審定申請審議駁回後，上訴人不服，經循序提
    起行政訴訟，為原審判決駁回，而提起本件上訴。
三、上訴人上訴主張略以：上訴人左手掌截肢再接肢後，上訴人
    一直前往醫院復健，於96年10月17日接受鋼針拔除手術後，
    再復健一陣子，始知左手掌業已失能，至98年6月19日申請
    失能給付應未罹於2年之消滅時效。被上訴人亦主張上訴人
    於98年6月19日時仍符合第11-34項與第11-47項失能標準，
    被上訴人仍拒絕失能給付，顯與法律有違。又按勞工保險條
    例第30條、第53條第1項及同條例施行細則第69條第1項規定
    可知，領取保險給付請求權之行使，應自身體遭遇普通傷害
    或罹患普通疾病，經治療後，症狀固定，再行治療仍不能期
    待其治療效果，致實際發生永久失能之日起算。原判決未斟
    酌上情，且未說明理由，有判決不適用法規、不備理由之違
    法等語。經核，原判決業已就上訴人接受左手掌截肢再接肢
    術後，左手五指攣縮與腕關節功能障礙，但於80年之前，經
    治療後，症狀固定，再行治療已不能期待其治療效果，當時
    已符合失能給付標準附表第11-34項與第11-47項失能標準，
    且上訴人雖於96年10月17日進行左姆指掌骨拔除鋼釘手術，
    但對於上述之失能固定狀態，並未改善或改變，此復與被上
    訴人特約醫院及監理委員會特約醫院審查意見內容相符，。
    是本件上訴人前述傷害，至遲於80年12月31日已可診斷實際
    失能，其本件失能給付之請求權，應自其時開始起算，惟上
    訴人迄98年6月25日始向被上訴人申請失能給付，被上訴人
    以其已逾勞工保險條例第30條規定之2年請求權消滅時效，
    而否准上訴人之申請，並無違誤等情，敘述甚詳。本件上訴
    人對於高等行政法院判決上訴，雖以該判決違背法令為由，
    惟核其上訴理由，無非係重述其於起訴已主張而為原審所不
    採之理由，並就原審取捨證據、認定事實之職權行使，指摘
    其為不當，或就原審已論斷者，泛言未論斷，而非具體表明
    合於不適用法規、適用法規不當或行政訴訟法第243條第2項
    所列各款之情形，難認對該判決之如何違背法令已有具體之
    指摘。依首開規定及說明，應認其上訴為不合法。
四、據上論結，本件上訴為不合法。依行政訴訟法第249條第1項
    前段、第104條、民事訴訟法第95條、第78條，裁定如主文
    。
中　　華　　民　　國　　100　 年　　1　　 月　　27　　日
                    最高行政法院第一庭
                        審判長法官　鍾　耀　光
                              法官　陳  鴻  斌
                              法官　黃　淑　玲
                              法官　鄭　小　康
                              法官　林　樹　埔

以  上  正  本  證  明  與  原  本  無  異
中　　華　　民　　國　　100　 年　　1　　 月　　28　　日
　　　　　　　　　　　　　　　書記官　黃　淑　櫻